【裁判字號】    97,訴,3502
【裁判日期】    970925
【裁判案由】    毒品危害防制條例
【裁判全文】
臺灣板橋地方法院刑事判決              97年度訴字第3502號
公  訴  人  臺灣板橋地方法院檢察署檢察官
被      告  甲○○
上列被告因違反毒品危害防制條例案件，經檢察官提起公訴（97
年度毒偵字第6115號），本院於準備程序進行中，被告就被訴之
事實為有罪之陳述，經告知被告簡式審判程序之旨，並聽取當事
人之意見後，裁定進行簡式審判程序，判決如下：
    主  文
甲○○施用第一級毒品，累犯，處有期徒刑柒月。
    事  實
一、甲○○有恐嚇等案件前科，又前於民國93年間因施用毒品案
    件，經臺灣臺北地方法院於同年11月4 日以93年度毒聲字第
    813 號裁定送觀察、勒戒後，認無繼續施用毒品傾向，於93
    年12月6 日釋放，於94年1 月2 日執行期滿，經臺灣臺北地
    方法院檢察署檢察官於93年12月6 日以93年度毒偵字第2206
    號為不起訴處分確定，復於94年間因違反毒品危害防制條例
    施用毒品案件，經本院於94年10月31日以94年度訴字第2109
    號判處有期徒刑7 月，經臺灣高等法院於94年12月30日以94
    年度上訴字第3994號撤銷原判決，改判處有期徒刑9 月，於
    95年1 月23日確定，另於95年間因違反毒品危害防制條例案
    件，經本院於95年4 月27日以95年度易字第53 4號判處有期
    徒刑3 月，於95年5 月25日確定，2 案更定其刑為有期徒刑
    11月，於96年2 月9 日因縮短刑期執行完畢。詎其不知悔悟
    ，復基於施用第一級毒品海洛因之犯意，於97年5 月14日晚
    間10時許，在臺北縣中和市○○路127 巷8 弄14之4 號，以
    注射針筒將第一級毒品海洛因注射入體內之方式，施用第一
    級毒品海洛因1 次後，將注射針筒丟棄，旋於同月16日下午
    6 時許，在臺北縣新店市○○路98號，為警查獲。
二、案經臺北縣政府警察局中和分局報請臺灣板橋地方法院檢察
    署檢察官偵查起訴。
    理  由
一、程序部分：按除被告所犯為死刑、無期徒刑、最輕本刑為三
    年以上有期徒刑之罪或高等法院管轄第一審案件者外，於第
    一次審判期日前之準備程序進行中，被告先就被訴事實為有
    罪之陳述時，審判長得告知被告簡式審判程序之旨，並聽取
    當事人、代理人、辯護人及輔佐人之意見後，裁定進行簡式
    審判程序，刑事訴訟法第273 條之1 第1 項定有明文。經核
    ，本件被告甲○○所犯係死刑、無期徒刑、最輕本刑為三年
    以上有期徒刑以外之罪，其於準備程序中就被訴事實為有罪
    之陳述，經法官告知簡式審判程序之旨，並聽取公訴人、被
    告之意見後，本院爰依首揭規定，合議裁定由受命法官獨任
    進行簡式審判程序，合先敘明。
二、訊據被告於警詢及本院審理時均坦承前揭犯罪事實不諱，又
    其於為警查獲後，於同日下午6 時38分許，經採集其尿液檢
    體，送由臺灣檢驗科技股份有限公司以酵素免疫分析法初步
    檢驗，呈鴉片類及安非他命類陽性反應，復經氣相層析質譜
    儀法確認，亦有嗎啡（719ng/ml）陽性反應，有該公司97年
    6 月4 日濫用藥物尿液檢驗報告附卷得佐。按海洛因經注射
    或吸入人體後，約百分之80於24小時內自尿中排出，一般而
    言，尿液中能否驗出嗎啡陽性反應與其投與量、投與途徑、
    採尿時間、個人體質及檢測方法之靈敏度有關，國外曾有文
    獻報導注射6 毫克之海洛因鹽酸鹽，其代謝物嗎啡之平均可
    檢出時限約為26小時，業經行政院衛生署藥物食品檢驗局於
    81 年9月8 日以藥檢1 字第8114885 號函述綦詳。查目前之
    尿液檢體毒品反應鑑驗方法，以氣相層析質譜儀法最為精確
    ，並可排除服用藥物導致毒品偽陽性反應之可能性，再參諸
    海洛因係嗎啡經化學合成之半人工合成品，其毒性倍於嗎啡
    ，其施打或吸食後，經人體代謝作用而分解成毒性較低之嗎
    啡，而於尿液中被檢測出，故吸食或施打海洛因或嗎啡在尿
    液中均以嗎啡形態被檢測出，此為本院職務上已知之事實，
    並經行政院衛生署藥物食品檢驗局上揭函文敘明無誤，且觀
    以目前一般常見施用之第一級毒品為海洛因，甚少或甚至未
    見有施用鴉片或嗎啡者，足徵被告施用之第一級毒品應為海
    洛因，堪為認定。茲本件被告尿液檢體經以氣相層析質譜儀
    法確認，鑑出被告尿液確有嗎啡陽性反應，是可確信被告於
    採集尿液檢體前約於26小時內扣除為警查獲後被告不可能施
    用毒品期間內之某時，確曾施用第一級毒品海洛因。承上所
    述，被告之前揭自白，應合於事實。
三、查被告前於93年間因施用毒品案件，經臺灣臺北地方法院於
    同年11月4 日以93年度毒聲字第813 號裁定送觀察、勒戒後
    ，認無繼續施用毒品傾向，於93年12月6 日釋放，於94年1
    月2 日執行期滿，經臺灣臺北地方法院檢察署檢察官於93年
    12月6 日以93年度毒偵字第2206號為不起訴處分確定，有臺
    灣高等法院被告前案紀錄表在卷可徵。綜上所見，本件被告
    於觀察、勒戒執行完畢後5 年內施用前述毒品之犯行，事證
    業臻明確，均堪認定，應依法論科。
四、核被告所為，係犯毒品危害防制條例第10條第1 項之施用第
    一級毒品罪。其施用前揭毒品，衡情，應有持有該毒品之行
    為，惟此持有之低度行為，當為其施用上開毒品之高度行為
    所吸收，不另論罪。查其於94年間因違反上開條例施用毒品
    案件，經本院於94年10月31日以94年度訴字第2109號判處有
    期徒刑7 月，經臺灣高等法院於94年時2 月30日以94年度上
    訴字第3994號撤銷原判決，改判處有期徒刑9 月，於95 年1
    月23日確定，另於95年間因違反前揭條例案件，經本院於95
    年4 月27日以95年度易字第534 號判處有期徒刑3 月，於95
    年5 月25日確定，2 案更定其刑為有期徒刑11月，於96年2
    月9 日因縮短刑期執行完畢，亦有上述被告前案紀錄表存卷
    可徵，其於受徒刑之執行完畢，5 年以內故意再犯本件有期
    徒刑以上之罪，為累犯，應依刑法第47條第1 項規定，加重
    其刑。本件執行公訴檢察官具體求處有期徒刑10月，本院審
    酌其於受觀察、勒戒後，猶另萌施用毒品之犯意，再犯本罪
    ，顯見其戒除毒癮之意志薄弱，且未衷心悛悔，漠視法令之
    禁制，恣意濫用藥品，其行為甚為可訾，及施用毒品祗係戕
    害其自己身心，並無加害他人，兼衡其本件施用毒品種類、
    次數、犯罪動機、目的、手段、犯後態度，及其尿液檢體檢
    出之毒品反應尚屬輕微，足見其施用毒品之數量甚微等一切
    情狀，認以量處如主文所示之刑為當。
據上論斷，應依刑事訴訟法第273 條之1 第1 項、第299 條第1
項前段，毒品危害防制條例第10條第1 項，刑法第11條前段、第
47條第1 項，判決如主文。
本案經檢察官黃佳權到庭執行職務。
中    華    民    國    97    年    9     月    25    日
                    刑事第一庭  法  官  朱敏賢
上列正本證明與原本無異。
如不服本判決，應於送達後十日內敘明上訴理由，向本院提出上
訴狀。
                                書記官  李郁禎
中    華    民    國    97    年    9     月    25    日
附錄本案論罪科刑法條：
毒品危害防制條例第10條：
施用第一級毒品者，處六月以上五年以下有期徒刑。
施用第二級毒品者，處三年以下有期徒刑。


司法院資訊處製作；財團法人民間司法改革基金會備份。
